# 请教陈版：利润分配

提问人：zlzs77 时间：2019-12-13 08:05:09
陈版：一般分红都是按照二级公司合并归母净利润的一定比例分，但是二级公司如果出现合并未分配利润比二级本部未分配利润高，会考虑只按照二级本部未分配利润分吗？
谢谢陈版

回答人：chenyiwei
关于编制合并会计报告中利润分配问题的请示的复函
【发布文号】财会函 [2000]7 号
【效力等级】部门规章、规范性文件
【发布单位】财政部
【发布日期】2000-9-8
【生效日期】2000-9-8
【法规效力】有效
【失效日期】N/A
【所属类别】N/A
【所属行业】所有行业
财政部财会函 [2000]7 号 2000 年 9 月 8 日宁波市财政局：
你局” 关于编制合并会计报告中利润分配的请示”（甬财政会 (2000)396号）收悉。经研究，答复如下：
编制合并会计报表的公司，其利润分配以母公司的可供分配的利润为依据。
合并会计报表中可供分配利润不能作为母公司实际分配利润的依据。